臺灣高等法院刑事判決　　　　　　　　 100年度上訴字第57號
上　訴　人
即　被　告　CHEONG CH.
選任辯護人　張權律師
　　　　　　李育昇律師
上　訴　人
即　被　告　FOO TUCK .
選任辯護人　王永茂律師
上　訴　人
即　被　告　TAN WAI C.
選任辯護人　鄭克盛律師
上　訴　人
即　被　告　NG KIAN Y.
　　　　　　ANDREW LE.
上二人共同
選任辯護人　李宗益律師
　　　　　　陳俊隆律師
上列上訴人因違反毒品危害防制條例等案件，不服臺灣板橋地方
法院99年度訴字第2671號，中華民國99年11月18日第一審判決 (
起訴案號：臺灣板橋地方法院檢察署99年度偵字第13639 號、第
13640號、第15302號、第15303號)，提起上訴，本院判決如下：
    主  文
原判決撤銷。
CHEONG CHAN FAI 共同運輸第三級毒品，處有期徒刑柒年陸月。
扣案如附表編號(一)至(八)所示之物均沒收之。未扣案之運輸毒品所
得馬幣柒仟元應與FOO TUCK HOONG、TAN WAI CHUAN、NG KIAN Y
EOW、ANDREW LEE KIAN SEONG連帶沒收之，如全部或一部不能沒
收時，連帶追徵其價額。又共同運輸第三級毒品，處有期徒刑玖
年陸月。扣案如附表編號(七)至(九)所示之物均沒收之。應執行有期
徒刑拾肆年貳月，並應於刑之執行完畢或赦免後，驅逐出境。扣
案如附表所示之物均沒收之。未扣案之運輸毒品所得馬幣柒仟元
應與FOO TUCK HOONG、TAN WAI CHUAN、NG KIAN YEOW、ANDREW
LEE KIAN SEONG連帶沒收之，如全部或一部不能沒收時，連帶追
徵其價額。
FOO TUCK HOONG共同運輸第三級毒品，處有期徒刑陸年。扣案如
附表編號(一)至(八)所示之物均沒收之。未扣案之運輸毒品所得馬幣
柒仟元應與CHEONG CHAN FAI、TAN WAI CHUAN、NG KIAN YEOW、
ANDREW LEE KIAN SEONG 連帶沒收之，如全部或一部不能沒收時
，連帶追徵其價額。又共同運輸第三級毒品，處有期徒刑柒年。
扣案如附表編號(七)至(九)所示之物均沒收之。應執行有期徒刑玖年
年貳月，並應於刑之執行完畢或赦免後，驅逐出境。扣案如附表
所示之物均沒收之。未扣案之運輸毒品所得馬幣柒仟元應與CHEO
NG CHAN FAI、TAN WAI CHUAN、NG KIAN YEOW、ANDREW LEE KIA
N SEONG 連帶沒收之，如全部或一部不能沒收時，連帶追徵其價
額。
TAN WAI CHUAN 、NG KIAN YEOW、ANDREW LEE KIAN SEONG 共同
運輸第三級毒品，各處有期徒刑伍年陸月，並均應於刑之執行完
畢或赦免後，驅逐出境。扣案如附表編號(一)至(八)所示之物均沒收
之。未扣案之運輸毒品所得馬幣柒仟元應與CHEONG CHAN FAI、F
OO TUCK HOONG 連帶沒收之，如全部或一部不能沒收時，連帶追
徵其價額。
    事  實
一、CHEONG CHAN FAI、FOO TUCK HOONG(中文譯名胡德松)及TAN
    WAI CHUAN(中文譯名陳偉全)、NG KIAN YEOW(中文譯名黃健
    耀)、ANDREW LEE KIAN SEONG(中文譯名李健菘)均為馬來西
    亞國人。於民國99年初，經真實姓名年籍不詳、綽號各為「
    BROTHER 」及「阿良」之成年男子分別慫恿，同意加入其等
    所屬走私毒品集團所策劃自馬來西亞私運屬毒品危害防制條
    例所列管之第三級毒品，且係行政院依懲治走私條例授權公
    告「管制物品項目及其數額」所列之管制進出口物品愷他命
    (Katemine)入臺，並由「BROTHER」與CHEONG CHAN FAI及FO
    O TUCK HOONG議定來臺灣簽收透過空運或海運運輸進口入臺
    之毒品，再分裝毒品交予其他走私毒品集團成員，事成後各
    可獲得馬幣4,000元(即約新臺幣4萬元)、馬幣3,000元(即約
    新臺幣3萬元)之代價，另「阿良」則與TAN WAI CHUAN、NG
    KIAN YEOW及ANDREW LEE KIAN SEONG議定來臺灣接應並運送
    毒品交予指定之人，事成後每人可獲得至少馬幣1萬元(即約
    新臺幣10萬元)之代價。CHEONG CHAN FAI、FOO TUCK HOONG
    、TAN WAI CHUAN、NG KIAN YEOW、ANDREW LEE KIAN SEONG
    即與「BROTHER 」、「阿良」及其等所屬走私毒品集團之其
    他不詳成員共同基於運輸第三級毒品及私運管制物品進口之
    犯意聯絡，先由真實姓名年籍不詳之該走私毒品集團成年成
    員，於99年2月9日，在臺籌設益思國際有限公司 (址設臺北
    巿中山區○○○路○段110號4 樓，登記負責人為方譚發，下
    稱益思公司)；再由真實姓名年籍不詳、自稱「KEVIN」之該
    走私毒品集團成年成員，於99年 2月26日，透過不知情之遠
    建不動產仲介公司仲介人員羅怡婷，以益思公司之名義，向
    不知情之王美麗承租位於臺北縣新店市 (現改制為新北市新
    店區，下同)中正路497巷4號1樓倉庫，作為存放私運入臺之
    愷他命之用；又承租位於臺北縣新店市○○路43號 4樓住宅
    ，供作在臺簽收毒品之人員居住之用。嗣CHEONG CHAN FAI
    及FOO TUCK HOONG於99年4月5月，先行搭機入境臺灣，並居
    住在前述位於臺北縣新店巿民權路之住宅，準備接應簽收自
    馬來西亞進口入臺之愷他命，且分別利用附表編號(七)至(八)所
    示之行動電話及 SIM卡門號作為聯繫走私、運輸毒品工具。
    而上開走私毒品集團成員即「BROTHER」及「阿良」等人，
    即於99年4月9日，以「Sea World Logistics（M）Sdn Bhd
    」公司之名義，假藉進口40包「BORAX（即硼砂）」(每包約
    5萬公克，合計毛重約203萬公克)之機會，將愷他命約5萬公
    克夾藏在其中編號第19號之貨物中，透過空運方式運輸來臺
    ，並於99年4月10日運抵臺灣桃園國際機場；再以「Sea Wor
    ld Logistics（M）Sdn Bhd」公司之名義，委託不知情之力
    霸國際運通有限公司(下稱力霸公司)業務白安吉辦理前揭貨
    物報關及取貨、在臺運送等事宜，復由CHEONG CHAN FAI 及
    FOO TUCK HOONG於99年 4月12日，持益思公司之大小章，至
    力霸公司，蓋印在個案委任書上，委任力霸公司所委託不知
    情之宏昇空運有限公司，於99年 4月13日向財政部臺北關稅
    局辦理前揭貨物之報關及提領等事務，經該關稅局審核放行
    後，再由白安吉於99年 4月14日委託不知情之不詳貨運公司
    ，將該夾藏愷他命約 5萬公克之上開貨物載運至前述位於臺
    北縣新店巿中正路之倉庫，且由FOO TUCK HOONG雇用不知情
    之蔡承祐搬運至倉庫內藏放。另TAN WAI CHUAN、NG KIAN Y
    EOW 及ANDREW LEE KIAN SEONG於99年4月16日搭機入境臺灣
    ，投宿位於臺北巿西門町之壹樂園飯店，並以附表編號(三)至
    (六)所示行動電話及SIM 卡門號作為聯繫接應運送毒品事宜之
    工具。嗣其3人於99年4月20日，接獲「阿良」指示租車前往
    臺北縣新店巿公所附近之麥當勞速食店附近準備接應毒品，
    即由TAN WAI CHUAN 出面向不知情之小馬租車公司承租車牌
    號碼ZZ-8770號自用小客車，搭載NG KIAN YEOW及ANDREW LE
    E KIAN SEONG，於同日下午 7時許，前往上開麥當勞速食店
    附近之臺北縣新店巿寶橋路166號前等候。另一方面，CHEON
    G CHAN FAI及FOO TUCK HOONG於該日下午某時許，先至前述
    位於臺北縣新店巿中正路之倉庫內，從上開進口入臺之編號
    19號貨物中，起出夾藏之愷他命約5 萬公克，再利用磅秤秤
    重後，分裝為各約2萬5,000公克，分別放置在2 只行李袋中
    ，復搭乘計程車至臺北縣新店巿寶橋路166號前，將該2只裝
    有愷他命之行李袋放入TAN WAI CHUAN所駕駛之車牌號碼ZZ-
    8770號自用小客車後車廂內，再搭乘該自用小客車離開，並
    於臺北縣新店市某處下車返回臺北縣新店巿民權路住處，後
    於99年4月22日搭機離臺返回馬來西亞，並獲得「BROTHER」
    依約交付來臺參與前揭走私、運輸愷他命之代價各馬幣4,00
    0元、馬幣3,000元。至TAN WAI CHUAN、NG KIAN YEOW及AND
    REW LEE KIAN SEONG則攜帶前揭愷他命，另投宿位於臺北市
    中正區○○○街31巷26號之台北群來商務旅館，等候「阿良
    」指示運送該毒品予指定之人。嗣於99年 4月21日上午某時
    許，由ANDREW LEE KIAN SEONG 依「阿良」指示，將放在車
    牌號碼ZZ-8770號自用小客車後車廂內之其中1只裝有愷他命
    2包（即附表編號(一))之行李袋取出，放置在其與TAN WAI CH
    UAN及 NG KIAN YEOW投宿之台北群來商務旅館房間。再於99
    年4月22日，由TAN WAI CHUAN駕駛上開自用小客車搭載NG K
    IAN YEOW 及ANDREW LEE KIAN SEONG，依「阿良」指示前往
    臺北縣五股鄉(現改制為新北市五股區)之某停車場，將另只
    仍放置在該自用小客車後車廂內且裝有愷他命(毛重約2萬5,
    000公克)之行李袋，放置在停放於該停車場內不詳計程車旁
    之空地上，旋即駕車離開，另由「阿良」所屬走私毒品集團
    指定之不詳人士前往接收。TAN WAI CHUAN、NG KIAN YEOW
    及ANDREW LEE KIAN SEONG 3人復於99年4月23日，攜帶先前
    已移置到其等所投宿台北群來商務旅館房間內且裝有愷他命
    2 包之該只行李袋，另投宿址設不詳地點之成都大飯店，又
    於99年 4月28日，再攜帶上開毒品改投宿址設臺北巿松山路
    153號之萬事達飯店802號房，等候「阿良」指示交付予指定
    之人。嗣臺灣板橋地方法院檢察署檢察官核發拘票並指揮憲
    兵隊士官於99年5月3日下午5時40分許，在萬事達旅店802號
    房內，拘提TAN WAI CHUAN、NG KIAN YEOW及ANDREW LEE KI
    AN SEONG到案，並當場起出其等接應運送並藏放在該房間內
    之愷他命2包(即附表編號(一)所示) 及如附表編號(二)至(六)所示
    之物。
二、詎CHEONG CHAN FAI 及FOO TUCK HOONG返回馬來西亞後，竟
    又再次配合「BROTHER 」所屬走私毒品集團以前述手法自馬
    來西亞私運愷他命進口臺灣，即另與「BROTHER 」及其所屬
    走私毒品集團之其他不詳成員共同基於運輸第三級毒品及私
    運管制物品進口之犯意聯絡，於99年 4月28日搭機入境臺灣
    ，並居住在前述位於臺北縣新店巿民權路之住宅，準備接應
    簽收自馬來西亞進口入臺之愷他命，亦分別利用附表編號(七)
    、(八)所示之行動電話、SIM 門號作為聯繫工具。而上開走私
    毒品集團之成員即「BROTHER」等人，另於99年4月19日，以
    「Sea World Logistics（M）Sdn Bhd」 公司之名義，假藉
    進口300包「BORAX（即硼砂）」(每包約5萬公克，合計毛重
    約1,505萬公克)之機會，將愷他命2包(即附表編號(九)所示)
    分別夾藏在其中編號第29號及第 150號之貨物中，透過海運
    方式運輸來臺，並於99年4月26日運抵位於臺北縣八里鄉(現
    改制為新北市八里區)之臺北港；再以「Sea World Logisti
    cs（M）Sdn Bhd」公司之名義，委託不知情之力霸公司業務
    白安吉辦理前揭貨物報關及取貨、在臺運送等事宜，其後，
    由CHEONG CHAN FAI及FOO TUCK HOONG 持益思公司之大小章
    ，至力霸公司，蓋印在個案委任書上，委任力霸公司所委託
    不知情之泉富報關有限公司，於99年 4月27日向財政部基隆
    關稅局辦理前揭貨物之報關及提領等事務，經該關稅局審核
    放行後，再由白安吉於99年5月3日委託不知情之旭峰國際股
    份有限公司指派貨櫃車司機蘇明華，將該夾藏愷他命之貨物
    載運至前述位於臺北縣新店巿中正路之倉庫，且由FOO TUCK
    HOONG 雇用不知情之蔡承祐搬運至倉庫內藏放。嗣臺灣板橋
    地方法院檢察署檢察官核發拘票並指揮警員於99年5月3日下
    午2時40分許，在上址倉庫內，拘提CHEONG CHAN FAI及FOO
    TUCK HOONG到案，並當場起出其等簽收其藏放在該倉庫內之
    愷他命 2包(即附表編號(九)所示)及如附表編號(七)、(八)所示之
    物，而得悉上情。
    理  由
一、證據能力方面
  (一)檢察官職司犯罪偵查，其於偵查中為蒐集調查被告之犯罪證
    據而為偵查權之實施，除法有明文者外，本不拘一定之形式
    ，關於訊問證人，法亦無明文必須使被告在場並使其有詰問
    之機會，尤其在尚不知被告為何人之偵查階段，益無使被告
    在場並賦予詰問證人之可能；況刑事訴訟法採證據裁判主義
    ，所有供證明犯罪所用證據，均須於審判中踐行調查（包含
    證人之交互詰問）、辯論程序，始得採為斷罪之資料，亦不
    致有侵犯法律對被告人權保障之虞。是刑事訴訟法所規定傳
    聞法則之例外，其中就被告以外之人於偵查中向檢察官所為
    之陳述，因檢察官代表國家偵查犯罪時，原則上當能遵守法
    定程序，被告以外之人如有具結能力，並經依法具結以擔保
    其係據實陳述者，依該法第159條之 1第2項規定「除顯有不
    可信之情況者外」，仍得為證據。被告FOO TUCK HOONG、TA
    NWAI CHUAN、NG KIAN YEOW、ANDREW LEE KIAN SEONG 於偵
    查中，以證人身分向檢察官所為之證詞，經依法具結，檢察
    官亦無違法取供之情形，查無「顯有不可信之情況」，自均
    得採為證據。
  (二)按現行刑事訴訟法關於「鑑定」之規定，除選任自然人充當
    鑑定人外，另設有囑託機關鑑定制度。依同法第 198條、第
    208 條之規定，不論鑑定人或鑑定機關、團體，固均應由法
    院、審判長、受命法官或檢察官視具體個案之需要而為選任
    、囑託，並依第206 條之規定，提出言詞或書面報告，始符
    合同法第159條第1項所定得作為證據之「法律有規定」之情
    形。否則所為之鑑定，仍屬傳聞證據。然於司法警察機關調
    查中之案件，為因應實務上，或因量大、或有急迫之現實需
    求，併例行性當然有鑑定之必要者，例如毒品之種類與成分
    、尿液之毒品反應，或者槍彈有無殺傷力等鑑定，基於檢察
    一體原則，得由該管檢察長對於轄區內之案件，以事前概括
    選任鑑定人或囑託鑑定機關、團體之方式，俾便轄區內之司
    法警察官、司法警察對於調查中之此類案件，得即時送請先
    前已選任之鑑定人或囑託之鑑定機關、團體實施鑑定，以求
    時效。此種由檢察機關概括選任鑑定人或概括囑託鑑定機關
    、團體，再轉知司法警察官、司法警察於調查犯罪時參考辦
    理之作為，法無明文禁止，係為因應現行刑事訴訟法增訂傳
    聞法則及其例外規定之實務運作而為。此種由司法警察官、
    司法警察依檢察官所概括選任之鑑定人或囑託鑑定機關、團
    體所為之鑑定結果，與檢察官選任或囑託為鑑定者，性質上
    並無差異，同具有證據能力 (最高法院96年度台上字第2860
    號判決意旨參照)。查內政部警政署刑事警察局99年 5月4日
    刑鑑字第0990059493號、第0000000000號鑑定書係該局偵三
    隊依檢察機關概括授權而委託內政部警政署刑事警察局執行
    鑑定職務所出具之書面鑑定報告，揆諸上揭說明，自有證據
    能力。
  (三)證人蔡承佑、王美麗、蘇明華、羅怡婷、白安吉於警詢中所
    為之證詞，雖屬被告以外之人於審判外之言詞陳述，然當事
    人、辯護人於言詞辯論終結前均未爭執其證據能力，本院審
    酌前開言詞陳述作成時之情況尚無不當之處，適為本案之證
    據，依刑事訴訟法第159條之5第2項規定，得為證據。
  (四)其餘認定本案犯罪事實之非供述證據(詳後述)，查無違反法
    定程序取得之情，依刑事訴訟法第158條之4規定反面解釋，
    應具證據能力。
二、訊據上訴人即被告CHEONG CHAN FAI、FOO TUCK HOONG、TAN
    WAI CHUAN、NG KIAN YEOW、ANDREW LEE KIAN SEONG對於上
    開犯罪事實坦承不諱，核與被告FOO TUCK HOONG、TAN WAI
    CHUAN、NG KIAN YEOW、ANDREW LEE KIAN SEONG於偵查、原
    審審理中以證人身分結證情節大致相符，並經證人蔡承祐、
    王美麗、蘇明華、羅怡婷、白安吉於警詢時證述明確。而被
    告TAN WAI CHUAN、NG KIAN YEOW及ANDREW LEE KIAN SEONG
    經警於99年5月3查獲其等持有之白色細晶體 2包，經送內政
    部警政署刑事警察局以氣相層析/ 質譜分折法及核磁共振分
    析法鑑定結果，均檢出含第三級毒品愷他命成分 (合計驗餘
    淨重2萬4,882.76公克，純度約96%，驗前純質淨重約2萬3,8
    88.36公克)，此有該局99年5月4日刑鑑字第0990059493號鑑
    定書在卷足憑(詳第13639號偵卷第59頁)；另被告CHEONG CH
    AN FAI及FOO TUCK HOONG經警於99年5月3日查獲其等持有之
    白色細晶體 2包，經送內政部警政署刑事警察局以同上方法
    鑑定結果，亦皆檢出含第三級毒品愷他命成分 (合計驗餘淨
    重10萬0,025公克，純度為96%，驗前純質淨重約9萬6,027.8
    4公克)，亦有該局99年5月4日刑鑑字第0000000000號鑑定書
    存卷可據(詳第13640號偵卷第89頁) 。此外，另有(1)扣案物
    品照片28張、被告等人接應毒品地點之照片10張、(2)被告5
    人之入出境資訊查詢結果列印資料、(3)行動電話門號000000
    0000號、0000000000號、0000000000號之通聯紀錄、(4)汽車
    出租單、(5)財政部臺北關稅局99年5月21日北普進字第09910
    13326 號函暨所附之提單、個案委任書、貨物成分資料表、
    商業發票及包裝清單、進口報單、進口報單查驗辦理紀錄、
    (6)財政部基隆關稅局99年 5月27日基普機字第0991014481號
    函暨所附之進口報單、進口報單查驗辦理紀錄、商業發票及
    包裝清單、個案委任書等在卷可考，復有如附表編號(二)至(八)
    所示之物扣案可佐，足認被告等人之自白確與事實相符。本
    案事證明確，被告5人犯行均堪認定，應予依法論科。
三、按愷他命為毒品危害防制條例第2條第2項第 3款所列之第三
    級毒品，且屬行政院依懲治走私條例授權公告「管制物品項
    目及其數額」甲類第3款所列之管制進出口物品。是被告CHE
    ONG CHAN FAI及FOO TUCK HOONG先後 2次參與如事實欄一、
    二所示運輸愷他命進口入臺之行為，及被告TAN WAI CHUAN
    、NG KIAN YEOW及ANDREW LEE KIAN SEONG 參與如事實欄一
    所示運輸愷他命進口入臺之行為，均係犯毒品危害防制條例
    第4條第3項運輸第三級毒品罪及懲治走私條例第2條第1項私
    運管制物品進口罪。被告 5人因運輸第三級毒品而持有第三
    級毒品純質淨重20公克以上之低度行為，應為其等運輸該毒
    品之高度行為所吸收，均不另論罪。被告 5人與真實姓名年
    籍不詳、綽號分別為「BROTHER 」、「阿良」之成年男子及
    其等所屬走私毒品集團之不詳成員間就如事實欄一所示運輸
    愷他命進口入臺之犯行，以及被告CHEONG CHAN FAI、FOO T
    UCK HOONG與真實姓名年籍不詳、綽號「BROTHER」之成年男
    子及其所屬走私毒品集團之不詳成員間就如事實欄二所示運
    輸愷他命進口入臺之犯行，分別有犯意聯絡與行為分擔，各
    為共同正犯。被告5 人就如事實欄一所示運輸愷他命進口入
    臺犯行，以及被告CHEONG CHAN FAI、FOO TUCK HOONG 就如
    事實欄二所示運輸愷他命進口入臺犯行，各係以一行為同時
    觸犯上開運輸第三級毒品及私運管制物品進口二罪名，均為
    想像競合犯，應分別依刑法第55條前段規定，從一重依運輸
    第三級毒品罪處斷。又按，刑法上之接續犯為包括之一罪，
    係指數行為於同時同地或密切接近之時地實施，侵害同一之
    法益，各行為之獨立性極為薄弱，依一般社會健全觀念，在
    時間差距上，難以強行分開，在刑法評價上，以視為數個舉
    動之接續施行，合為包括之一行為予以評價，較為合理者，
    始屬之。被告CHEONG CHAN FAI、FOO TUCK HOONG 所犯如事
    實欄一、二所示運輸第三級毒品犯行，運送日期、數量均不
    同，且分別以空運、海運方式為之，運送方式有異，顯係犯
    意各別，行為互殊，應予分論併罰。被告CHEONG CHAN FAI
    、FOO TUCK HOONG之選任辯護人，認應論以接續犯，尚無可
    採。另被告FOO TUCK HOONG、TAN WAI CHUAN、NG KIAN YEO
    W及ANDREW LEE KIAN SEONG於偵查中及審理時均自白犯本案
    運輸第三級毒品罪，皆應依毒品危害防制條例第17條第 2項
    規定減輕其刑。至被告CHEONG CHAN FAI 雖於審理中坦承犯
    行，惟未於偵查中自白犯行，不得依該規定減輕其刑。
四、原審以被告罪證明確，並予以論罪科刑，固非無見。惟查：
    (一)犯毒品危害防制條例第 4條之罪者，其供犯罪所用之物，
    應沒收之，毒品危害防制條例第19條第 1項定有明文。查扣
    案如附表編號(三)、(四)之物，係被告TAN WAI CHUAN 所有，用
    以聯絡本案運輸毒品所用之物，業據其於本院審理中供承無
    訛(詳本院卷第141頁) ，原審未併予宣告沒收，於法有違。
    (二)毒品危害防制條例第19條第 1項所稱「追徵其價額」或「
    以其財產抵償」，分別係針對我國現行貨幣以外之其他財產
    與我國現行貨幣之兩種不同選項。如犯罪所得係我國貨幣即
    新臺幣，因其本身即為我國現行貨幣價值之表示，固不發生
    追徵其價額之問題。惟如犯罪所得係外國貨幣，而不能就原
    物為沒收時，因其實際價值不確定，應追徵其價額，使其繳
    納與原物相當之價額，並無以其財產抵償之問題 (最高法院
    95年度台上字第4768號判決、99年度台上字第2888號、第44
    63號判決意旨參照)。本案被告CHEONG CHAN FAI、FOO TUCK
    HOONG運輸毒品所得係馬幣7,000元，非屬我國現行貨幣，且
    未扣案，如全部或一部不能沒收時，自應追徵其價額。原判
    決誤為諭知「以其財產連帶抵償之」，即與上開規定有違。
    被告等提起上訴，均請求從輕量刑，被告CHEONG CHAN FAI
    、FOO TUCK HOONG認為二次犯行應僅論以一罪，固均無理由
    。惟原判決既有前揭可議而無可維持，自應由本院將原判決
    撤銷改判。爰審酌被告5 人貪圖暴利，受走私毒品集團成員
    之慫恿而參與運輸愷他命進口入臺之行動，雖非主要策劃走
    私毒品犯罪之人，但其等分別聽命該集團成員「BROTHER」
    、「阿良」之指示來臺簽收、運送愷他命，數量高達50公斤
    ，其中已有25公斤未經扣案，顯已流入市面，嚴重破壞我國
    社會秩序及戕害國人健康，且被告 5人於該次犯行，各有分
    工，分別負責簽收、聯絡、搬運、駕車等，其等所為，對於
    犯罪之成立，均屬不可或缺；而被告CHEONG CHAN FAI、FOO
    TUCK HOONG於返回馬來西亞後，獲得「BOTHER」依約交付之
    利益，竟食髓知味，再次漠視我國法令禁制，二度來臺依「
    BOTH ER」之指示簽收愷他命，數量更高達100公斤，幸尚未
    流入臺灣社會，即及時為警查獲，但仍對我國社會秩序造成
    高度危害，再斟酌被告FOO TUCK HOONG、TAN WAI CHUAN 、
    NG KIAN YEOW及ANDREW LEE KIAN SEONG 於犯罪後，即於偵
    審中坦承犯行，頗有悔意，而被告CHEONG CHAN FAI 於偵查
    中及原審初訊問時猶飾詞否認犯行，惟嗣於原審及本院審理
    程序中業已坦承犯行，尚知悔悟，其等犯罪後之態度非劣，
    兼衡被告5 人之犯罪動機、目的、手段等一切情狀，分別量
    處如主文所示之刑，並就被告CHEONG CHAN FAI、FOO TUCK
    HOONG 部分定其應執行之刑。再刑法第59條之酌量減輕其刑
    ，必須犯罪另有特殊之原因與環境等，在客觀上足以引起一
    般同情，認為即予宣告法定最低度刑期猶嫌過重者，始有其
    適用。至行為人犯罪之動機、目的、犯罪之手段、犯罪後所
    生之損害、犯罪後之態度等，僅屬得於法定刑內審酌量刑之
    事項，非酌量減輕之理由。本案就被告FOO TUCK HOONG、TA
    N WAI CHUAN、NG KIAN YEOW及ANDREW LEE KIAN SEONG部分
    ，業適用毒品危害防制條例第17條第2 項予以減輕其刑，要
    無情輕法重之憾，且本院業詳為審酌一切情狀而為量刑，被
    告5 人等運輸之愷他命數量極鉅，亦無另有特殊之原因或環
    境等，在客觀上足以引起一般同情之處，自不得依刑法第59
    條規定酌量減輕其刑。又被告5 人均係馬來西亞國籍，為外
    國人，因在我國犯罪而受本案有期徒刑以上刑之宣告，且其
    等運輸毒品進口臺灣，數量甚鉅，對於我國社會治安及國人
    健康危害至深，本院因認其等於刑之執行完畢或赦免後，不
    宜繼續居留國內，爰依刑法第95條規定，併予宣告其等應於
    刑之執行完畢或赦免後，驅逐出境。末查，扣案如附表編號
    (一)、(九)之愷他命共4包，俱屬違禁物，均應依刑法第38條第1
    項第1 款規定宣告沒收之。扣案如附表編號(二)至(八)所示之物
    ，係供被告等犯罪所用之物，分別為被告或共犯所有，業據
    其等供承在卷，均應依毒品危害防制條例第19條第1 項規定
    宣告沒收。又該等物品既經扣案，即得以直接沒收，自不生
    追徵其價額或以財產抵償之問題。被告 CHEONG CHAN FAI、
    FOO TUCK HOONG因運輸如事實欄一所示愷他命分別所得之財
    物，即馬幣4,000元、馬幣3,000元，雖未扣案，惟仍應依毒
    品危害防制條例第19條第 1項規定，由全部被告連帶沒收之
    ，如全部或一部不能沒收時，連帶追徵其價額。至「BROTHE
    R 」及「阿良」事前允諾給予被告等人之其餘報酬，因被告
    等尚未收取，非屬因犯罪所得之財物；其餘扣案物，與本案
    犯罪無直接關係，均不予宣告沒收，附此敘明。
據上論斷，應依刑事訴訟法第369條第1項前段、第364條、第299
條第1項前段，毒品危害防制條例第4條第3項、第17條第2項、第
19條第1項，懲治走私條例第2條第 1項，刑法第11條、第28條、
第55條前段、第38條第1項第 1款、第51條第5款、第95條，判決
如主文。
本案經檢察官許仲瑩到庭執行職務
中    華    民    國   100    年    3     月    24    日
            刑事第十三庭  審判長法  官  曾德水
                                法  官  楊貴雄
                                法  官  宋松璟
以上正本證明與原本無異。
如不服本判決，應於收受送達後10日內向本院提出上訴書狀，其
未敘述上訴之理由者並得於提起上訴後10日內向本院補提理由書
（均須按他造當事人之人數附繕本）「切勿逕送上級法院」。
                                書記官  蘇秋
中    華    民    國   100    年    3     月    24    日
附表(應沒收之物)
(一)第三級毒品愷他命貳包（合計驗餘淨重貳萬肆仟捌佰捌拾貳點
  柒陸公克，純度約96％，驗前純質淨重約貳萬仟捌佰捌拾捌
  點陸公克）。
(二)走私集團成員所有之供裝置愷他命所用之行李袋壹只。
(三)TAN WAI CHUAN所有NOKIA牌黑色行動電話壹支（序號：00000
  000000000號）。
(四)TAN WAI CHUAN所有臺灣大哥大SIM卡壹張（卡號：0000000000
  000號、門號：0000000000號)。
(五)NG KIAN YEOW所有臺灣大哥大SIM卡壹張（卡號：0000000000
  000號、門號：0000000000號）。
(六)NG KIAN YEOW所有Sony Ericcson牌w595型行動電話壹支（序
  號：000000000000000號）。
(七)CHEONG CHAN FAI所有NOKIA牌行動電話壹支（序號：0000000
  00000000號；內含行動電話門號0000000000號SIM卡壹張）。
(八)FOO TUCK HOONG所有Sony Ericsson牌黑色行動電話壹支（序
  號：000000000000000號；內含行動電話門號0000000000號SIM
 卡壹張）。
(九)第三級毒品愷他命貳包（合計驗餘淨重拾萬零貳拾伍公克，純
  度約96％，驗前純質淨重約玖萬陸仟零貳拾柒點捌肆公克）。
附錄本案論罪科刑法條全文：
毒品危害防制條例第4條：
製造、運輸、販賣第一級毒品者，處死刑或無期徒刑；處無期徒
刑者，得併科新臺幣2 千萬元以下罰金。
製造、運輸、販賣第二級毒品者，處無期徒刑或7 年以上有期徒
刑，得併科新臺幣1 千萬元以下罰金。
製造、運輸、販賣第三級毒品者，處5 年以上有期徒刑，得併科
新臺幣7 百萬元以下罰金。
製造、運輸、販賣第四級毒品者，處3 年以上10年以下有期徒刑
，得併科新臺幣3 百萬元以下罰金。
製造、運輸、販賣專供製造或施用毒品之器具者，處1 年以上7
年以下有期徒刑，得併科新臺幣1 百萬元以下罰金。
懲治走私條例第2條：
私運管制物品進口、出口逾公告數額者，處7 年以下有期徒刑，
得併科新臺幣3 百萬元以下罰金。
前項之未遂犯罰之。